【裁判字號】    89,訴,2014
【裁判日期】    891128
【裁判案由】    毒品危害防制條例
【裁判全文】
臺灣臺中地方法院刑事判決                        八十九年度訴字第二○一四號
    公  訴  人  臺灣台中地方法院檢察署檢察官
    被      告  甲○○
    選任辯護人  余銀德
右列被告因毒品危害防制條例案件，經檢察官提起公訴 (八十九年度偵字第一三三五
一號)本院判決如左：
    主  文
甲○○連續販賣第一級毒品，處有期徒刑拾壹年。扣案海洛因二小包（毛重共約一點
二公克）及十四小包（驗後淨重一、九二公克，包裝重四、六七公克）沒收銷燬之。
○九二三─四一三二八○號行動電話一支，沒收。販賣毒品所得新台幣伍仟元，沒收
，如全部或一部不能沒收時，追徵其價額或以其財產抵償之。
    事  實
一、甲○○曾於民國（下同）八十年間因犯施用毒品、竊盜等罪，經法院判處有期徒
    刑五年，於八十三年九月十四日假釋（尚餘刑期一年十一月十九日），在假釋中
    再於八十四年間又犯施用毒品、竊盜等罪，經台灣高等法院台中分院判處有期徒
    刑三年六月（二罪定執行刑），連同先前撤銷假釋部分合併執行，於八十八年七
    月二十九日假釋付保護管束（期滿日九十一年八月六日）。詎其於假釋付保護管
    束期間仍不悔改，復基於意圖營利販賣第一級毒品海洛因之概括犯意，先向綽號
    阿狗之男子購入第一級毒品海洛因，以自己使用之○九二三─四一三二八○號行
    動電話為聯絡販毒工具，先後於八十九年七月十六日十六時三十分許、同年月二
    十一日十七時許、同年八月四日十七時三十五分許，在台中縣沙鹿鎮○○路與紅
    竹巷口，連續販賣第一級毒品海洛因與乙○○三次，第一、二次各販賣一包，價
    格新台幣（下同）一千元，第三次販賣二小包，價格三千元，三次共得款五千元
    。迄八十九年八月四日十七時三十五分許，乙○○駕駛自小客車，甲○○騎機車
    ，至事先聯絡約定之台中縣沙鹿鎮○○路與紅竹巷口完成毒品買賣時，為跟監之
    警察當場逮捕。當場從乙○○之自小客車駕駛座下扣得甫購買之海洛因二小包（
    毛重共約一點二公克），從甲○○身上扣得海洛因十四小包（驗後淨重一、九二
    公克，包裝重四、六七公克）、現金一萬八千元（含甫販賣海洛因取得之三千元
    ）、○九二三─四一三二八○號行動電話一支。
二、案經台中市警察局移送檢察官偵查起訴。
    理  由
一、訊据被告甲○○固不否認於右揭時、地持有海洛因被警查獲之事實，惟矢口否認
    有販賣海洛因之犯行，辯稱：伊未販賣毒品海洛因給陳中立，第一、二次是與陳
    中立一起買的，第三次是伊先買後，再交給陳中立，是二人共同出錢買毒品，並
    非販賣云云。惟查：被告如何於右揭時地先後三次販賣毒品海洛因予陳中立吸用
    等情，已据被告於警訊時供認不諱，核與証人陳中立於警訊時証述情節相符，並
    据當場查獲被告與陳中立交易毒品之員警即証人丙○○到庭証述明確，並有從被
    告身上扣得海洛因十四小包（驗後淨重一、九二公克，包裝重四、六七公克）、
    現金一萬八千元（含甫販賣海洛因取得之三千元）、○九二三─四一三二八○號
    行動電話一支及從乙○○之自小客車駕駛座下扣得甫購買之海洛因二小包（毛重
    共約一點二公克）足憑。參以政府近年來為杜絕毒品之氾濫，對查緝施用或販賣
    毒品之工作，無不嚴加執行，設若無利可圖，衡情被告當無甘冒被查獲移送法辦
    之危險，而身懷毒品，應約前來交易之理，其有營利之意圖，至為灼然。又查扣
    之物品確實係海洛因，亦經法務部調查局鑑定明確，有檢驗通知書一紙附卷可稽
    。是被告翻異前詞，辯稱伊是與陳中立一同出錢買的或為人調貨，並非販賣云云
    ，要屬避重就輕之詞，委無足採。至証人陳中立於本院審理中雖亦到庭証稱：伊
    是叫被告幫其調貨，毒品不是向被告買的，警訊時也是說向被告調貨的云云，核
    與証人於警訊時之供述不符，要屬故為迴護之詞，殊不足取。是被告販賣毒品之
    犯行，堪以認定。
二、按海洛因業經毒品危害防制條例第二條明定為毒品，被告意圖牟利而販賣，核其
    所為係違反毒品危害防制條例第四條第一項販賣第一級毒品罪。又被告持有第一
    級毒品海洛因之低度行為，為販賣第一級海洛因之高度行為所吸收，不另論罪。
    其多次販賣第一級毒品之犯行，時間緊接，犯罪構成要件相同，顯係基於概括犯
    意反覆為之，為連續犯，應以一罪論。本件被告販賣次數不多，販賣所得僅五千
    元，倘科以法定最低度之刑，猶嫌過重，本院衡其犯罪情狀，法重情輕，如科處
    最低度之無期徒刑在客觀上足以引起一般同情，依刑法第五十九條規定，酌量減
    輕其刑。爰審酌被告販賣海洛因足以使購買施用者導致精神障礙、性格異常，甚
    至造成生命危險之成癮性，戕害國人身體健康，有危害社會安全之虞，且於假釋
    中再犯本件之罪，惡性非輕，惟姑念其因一時貪慾致罹刑章，暨販賣之次數、數
    量、所得利益、犯後態度等一切情狀，量處如主文所示之刑。當場從乙○○之自
    小客車駕駛座下扣得甫購買之海洛因二小包（毛重共約一點二公克），從甲○○
    身上扣得海洛因十四小包（驗後淨重一、九二公克，包裝重四、六七公克），依
    毒品危害防制條例第十八條第一項前段規定，應沒收銷燬之；被告因販賣毒品所
    得之財物五千元，依同條例第十九條第一項之規定應沒收之，如全部或一部不能
    沒收時，以其財產抵償之。另扣案○九二三─四一三二八○號行動電話一支，係
    被告所有供犯罪所用之物，已据被告供明在卷，依同上法條沒收之。
三、據上論斷，應依刑事訴訟法第二百九十九條第一項前段，毒品危害防制條例第四
    條第一項、第十八條第一項前段、第十九條第一項，刑法第十一條前段、第五十
    六條、第五十九條，判決如主文。
中      華      民      國    八十九    年     十一     月    二十八    日
                                    法  官  許金樹
右正本證明與原本無異。
如不服本判決，應於判決送達後十日內向本院提出上訴狀，上訴於臺灣高等法院臺中
分院( 須附繕本 )。
                                    書記官
中      華      民      國    八十九    年     十一     月    三十      日
論罪科刑法條
毒品危害防制條例
第四條第一項：製造、運輸、販賣第一級毒品者，處死刑或無期徒刑，處無期徒刑者
得併科新臺幣一千萬元以下罰金。


司法院資訊處製作；財團法人民間司法改革基金會備份。
